【裁判字號】    92,訴,41
【裁判日期】    920130
【裁判案由】    毒品危害防制條例
【裁判全文】
臺灣臺中地方法院刑事判決                            九十二年度訴字第四一號
    公  訴  人  臺灣臺中地方法院檢察署檢察官
    被      告  甲○○  女  廿.
右列被告因違反毒品危害防制條例案件，經檢察官提起公訴（九十一年度毒偵字第三
四八六號），本院判決如左：
    主  文
甲○○連續施用第一級毒品，處有期徒刑拾壹月，已使用過之注射針筒貳支，沒收銷
燬之；又施用第二級毒品，處有期徒刑伍月。應執行有期徒刑壹年月，已使用過之
注射針筒貳支，沒收銷燬之。
    事  實
一、甲○○於民國八十八年間因施用毒品案件，經本院以八十八年度毒聲字第六七六
    五號裁定送觀察、勒戒後，經評定無繼續施用毒品之傾向，由臺灣臺中地方法院
    檢察署檢察官於八十八年十二月二十九日以八十八年度毒偵字第一九三六號不起
    訴處分確定；復又因施用第二級毒品甲基安非他命案件，經本院以八十九年度毒
    聲字第五七二九號裁定送觀察、勒戒後，經評定無繼續施用毒品之傾向，由臺灣
    臺中地方法院檢察署檢察官於八十九年十二月六日以八十九年度毒偵字第五七七
    七號不起訴處分確定。其猶不知戒惕，基於施用第一級毒品海洛因之概括犯意，
    自九十一年十月下旬某日起至同年十一月八日上午八、九時止，在臺中縣大里市
    ○○路一一一巷七號住處，以注射方式，施用第一級毒品海洛因多次，平均約一
    天一次。其又另行起意基於施用第二級毒品甲基安非他命之犯意，於九十一年十
    一月八日，在其上開住處，將安非他命置放於吸食器上以火燻烤，而後再吸食其
    霧化氣體之方式，施用第二級毒品甲基安非他命一次。嗣於九十一年十一月八日
    下午二時許，在其上開住處，警方經其母親同意後進入屋內搜索而當場查獲，並
    扣得其所有供施用第一級毒品海洛因用之已使用過注射針筒二支。後經本院裁定
    認其為三犯毒品危害防制條例第十條之施用毒品罪，令入戒治處所施以強制戒治
    。
二、案經臺中縣警察局霧峰分局報請臺灣臺中地方法院檢察署檢察官偵查起訴。
    理  由
一、訊據被告甲○○對其於右揭時地施用第一級毒品海洛因及第二級毒品安非他命之
    事實，業於本院審理時坦承不諱，被告為警查獲後所採之尿液經送請臺中縣衛生
    局檢驗之結果，呈有嗎啡及甲基安非他命陽性反應，此有該局九十一年十一月二
    十八日檢驗尿水報告書一紙附卷可稽，按海洛因係嗎啡經化學合成半人工合成品
    ，藥（毒）性倍於嗎啡，其經施用進入人體，藉人體解毒系統之代謝作用而分解
    成藥（毒）性較低於嗎啡，故於施用海洛因（麻藥）之煙毒嫌犯尿液中，可檢出
    嗎啡煙毒反應；一般施用毒品，八小時內約有百分之八十量於尿中排出，二十四
    小時後剩餘量之百分之九十再排出，七十二小時仍有微量排出，有憲兵司令部八
    十年五月七日（八十）鑑驗字第一七四六號函可參，復有被告所有供施用第一級
    毒品海洛因用之已使用過注射針筒二支扣案可資佐證，是被告確有施用毒品海洛
    因及甲基安非他命之犯行，堪可認定。再查，被告於八十八年間因施用毒品案件
    ，經本院以八十八年度毒聲字第六七六五號裁定送觀察、勒戒後，經評定無繼續
    施用毒品之傾向，由臺灣臺中地方法院檢察署檢察官於八十八年十二月二十九日
    以八十八年度毒偵字第一九三六號不起訴處分確定；復又因施用第二級毒品甲基
    安非他命案件，經本院以八十九年度毒聲字第五七二九號裁定送觀察、勒戒後，
    經評定無繼續施用毒品之傾向，由臺灣臺中地方法院檢察署檢察官於八十九年十
    二月六日以八十九年度毒偵字第五七七七號不起訴處分確定之事實，有上開不起
    訴處分書二份、臺灣高等法院被告全國前案紀錄表一份附卷可稽，是其於五年後
    三犯毒品危害防制條例第十條之罪，亦可認定。綜上，被告自白與事實相符，其
    連續施用第一級毒品海洛因及施用第二級毒品甲基安非他命一次之事證明確，犯
    行洵堪認定。
二、核被告所為，係犯毒品危害防制條例第十條第一項之施用第一級毒品海洛因罪、
    同條例第十條第二項之施用第二級毒品安非他命罪。被告施用第一級毒品海洛因
    及第二級毒品甲基安非他命前之持有海洛因、甲基安非他命行為，本應以持有論
    ，惟持有後進而施用，其持有之低度行為應被施用之高度行為所吸收，故不再另
    論其持有第一級毒品罪、第二級毒品罪。被告先後多次施用海洛因之行為，時間
    緊密，所犯構成要件相同，顯係基於概括之犯意反覆為之，應依連續犯之規定論
    以一罪，並加重其刑。至被告所犯上開之連續施用第一級毒品罪、施用第二級毒
    品甲基安非他命罪間，係犯意各別，犯罪構成要件不同，應予分論併罰。公訴意
    旨就被告自九十一年十月下旬某日至同年十一月八日最後一次施用前之多次施用
    第一級毒品海洛因之行為，漏未起訴，惟本院認此部分與公訴人起訴經判決有罪
    之施用第一級毒品罪部分有連續犯之裁判上一罪之關係存在，依審判不可分原則
    ，本院自得加以審理。爰審酌被告一再施用第一級、第二級毒品，經二次觀察勒
    戒後，仍不知戒惕，再次施用毒品，無視於毒品對於自身健康之戕害及國家對於
    杜絕毒品犯罪之禁令，不知戒除惡習，惡性非輕，然念及被告於本院審理期間坦
    承犯行，態度良好，其施用毒品海洛因及甲基安非他命並無危害他人，本之施用
    毒品者均有相當程度之成癮性及心理依賴，其犯罪心態與一般刑事犯罪之本質並
    不相同，容應以「病人」之角度為考量，並側重適當之醫學治療及心理矯治為宜
    ，且被告經施以長時間之強制戒治，固屬保安處分之一種，然既與其所應受之刑
    罰，同係限制人身自由，揆諸比例原則，應予適當量刑等一切情狀，分別量處如
    主文所示之刑，並合併定其應執行刑，以資懲儆。扣案之已使用過之注射針筒二
    支，因與其內殘留之第一級毒品海洛因無法剝離，整體應視為毒品，應依毒品危
    害防制條例第十八條第一項前段之規定，宣告沒收銷燬之。
據上論斷，應依刑事訴訟法第二百九十九條第一項前段，毒品危害防制條例第十條第
一項、第二項、第十八條第一項前段、第二十條第三項前段，刑法第十一條前段、第
五十六條、第五十一條第五款，判決如主文。
本案經檢察官謝耀德到庭執行職務
中      華      民      國      九十二      年    一    月    三十      日
                                臺灣臺中地方法院刑事第四庭
                                        法  官  楊  真  明
右正本證明與原本無異。
如不服本判決，應於送達後十日內向本院提出上訴狀（須附繕本），上訴於臺灣高等
法院臺中分院。
                                        書記官
中      華      民      國      九十二      年    一    月    三十      日
附錄本判決論罪科刑法條
毒品危害防制條例第十條第一項、第二項：
  施用第一級毒品者，處六月以上五年以下有期徒刑。
  施用第二級毒品者，處三年以下有期徒刑。


司法院資訊處製作；財團法人民間司法改革基金會備份。
